【裁判字號】    97,交聲,164
【裁判日期】    971029
【裁判案由】    聲明異議
【裁判全文】
臺灣臺南地方法院交通事件裁定       97年度交聲字第164號
聲  請  人  交通部公路總局嘉義區監理所麻豆監理站
異  議  人
即受處分人  勇鑫交通企業有限公司
法定代理人  陳秀華
上列受處分人因違反道路交通管理處罰條例案件，對於交通部公
路總局嘉義區監理所麻豆監理站，民國97年2月12日所為之裁決
處分（處分案號：麻監裁罰字第裁75-M00000000號），聲明異議
，本院裁定如下：
      主  文
異議駁回。
      理  由
一、原處分意旨略以：異議人即受處分人勇鑫交通企業有限公司
    （下稱異議人）所有之車號279-HA號營業貨運曳引車，核重
    35公噸，於民國96年12月7日下午20時47分許，載重砂石
    40.3公噸，經駕駛人吳明順駕駛行駛至台南縣玉井鄉○○路
    80號處，因「超載5.3公噸」，經台南縣警察局玉井分局交
    通事故處理小組警員 (下稱舉發機關)予以製單舉發，嗣原
    處分機關即交通部公路總局嘉義區監理所麻豆監理站，以異
    議人違規事實明確，依道路交通管理處罰條例 (下稱處罰條
    例)第29條之2第1項、第3項 (原處分機關未引第1項)之規定
    ，裁處異議人罰鍰新臺幣（下同）16000元並記該汽車違規
    紀錄1次等語。
二、本件聲明異議意旨略以：本件舉發警員未會同司機吳明順前
    往經檢驗合格之地磅站過磅，也無錄影紀錄作為佐證，即開
    立罰單，且違規內容記載5.3「公斤」，並不正確云云，為
    此聲明異議。
三、按汽車裝載貨物超過核定之總重量、總聯結重量者，處汽車
    所有人罰鍰，並記汽車違規紀錄一次。又有該項規定之情形
    者，應責令改正或當場禁止通行，並處10000元罰鍰，超載
    10 公噸以下者，以總超載部分，每1公噸加罰1000元；未滿
    1公噸以1公噸計算。處罰條例第29條之2第1項前段、第3項
    前後段分別定有明文。
四、本院審酌：
  (一)異議人所有之車號279-HA號營業貨運曳引車，核重35公噸，
    於96年12月7日下午20時47分許，經駕駛人吳明順行駛至台
    南縣玉井鄉○○路80號處，經舉發機關以載重40.3公噸，超
    載5.3公噸予以製單舉發 (舉發單違規事實誤植為載運40.3
    公斤，核重35公斤，超載5.3公斤)，嗣原處分機關依處罰條
    例第29條之2第1項、第3項 (原處分機關未引第1項)之規定
    ，裁處異議人罰鍰16000元並記該汽車違規紀錄1次之事實，
    有：裁決書、舉發通知單、舉發機關97年1月22日南縣井警
    四字第0970000742號函 (見本院卷第10、15頁)及舉發警員
    即證人楊朝富於本院調查時所為之陳述 (見本院卷第37頁)
    等件為證，且為異議人所不爭，此部分事實當可認定。
  (二)次查：證人即舉發員警楊朝富於本院調查中證稱：「本件是
    我舉發的，舉發單所載超重事實，是依據過磅單，如果沒有
    過磅單，我們會壓到過磅地方過磅，否則不可能告發。除非
    當事人不配合拒絕過磅，才會用丈量法的方式處理，但是會
    在舉發單上註明拒絕過磅。本件沒有拒絕過磅。本件駕駛人
    有提出過磅單」 (見本院卷第16至21頁)等語，已證述異議
    人當時有提出過磅單及其超載之違規事實明確。又舉發警員
    對於本件舉發程序及違規情形，陳述清楚而明確，經核應無
    誤看或誤為判斷之可能。另參以證人楊朝富與異議人間，不
    僅未有任何怨隙，且係毫不相識之人，衡情證人應無設詞攀
    誣，或是虛構違規事實以陷害異議人之理。況警員執行公務
    時，本身即受有行政懲處責任之監督，再其到庭具結作證，
    更係以刑事責任擔保其證言之真實性，故證人之上開證述內
    容，以及其所記錄舉發之本件違規事實，經核應無不可採信
    之處。是異議人所有車號279-HA號營業貨運曳引車於上揭時
    、地有超載5.3公噸之違規事實，已堪認定。異議人雖抗辯
    伊未違規，並提出總載重38.31公噸之過磅單 (見本院卷第
    16、19頁)為證，惟該過磅單係異議人申訴時自行所提出，
    並非駕駛人於舉發當時所提總載重40.3公噸之過磅單，此
    有本院電話紀錄表 (見本院卷第27頁)及前述證人警員之證
    詞作為證據，且駕駛人吳明順於本院調查時亦表示該過磅單
    是隔天 (即96年12月8日)補開的，顯見其真實性已有可疑，
    自無法以此作為有利異議人之認定。
  (三)又本件舉發通知單之違規事實，雖將重量記載為kg(公斤)，
    然本件違規事實既經警員證述明確如前述，是其重量單位顯
    係誤載，而舉發機關亦以函文更正，該等瑕疵即因事後更正
    而予以補正，尚不影響本件舉發之正確性。異議人據此抗辯
    舉發不具正確性云云，亦無理由。
五、綜上所述，異議人於前述時、地之違規事實既可認定，原處
    分機關裁處異議人罰鍰16000元並記該汽車違規紀錄1次，經
    核於法即無違誤，異議人異議內容，並無理由，應予駁回。
六、據上論斷，應依道路交通案件處理辦法第19條，裁定如主文
    。
中    華    民    國    97    年    10    月    29    日
                        交通法庭    法  官  廖建彥
以上正本證明與原本無異。
如不服本裁定，應於收受送達後5日內向本院提出抗告狀。（應
附繕本）
                                書記官  劉鴻瑛
中    華    民    國    97    年    10    月    30    日


司法院資訊處製作；財團法人民間司法改革基金會備份。
